# 请教陈版主，三年期报告中的披露问题

提问人：renpc0428 时间：2017-02-28 17:41:39
IPO申报报告的最后一期，控股子公司变为合营企业，是否需要追溯调整前几期的报表，也按照合营企业披露？

回答人：chenyiwei
合并报表不能追溯前期，个别报表追溯。附注按子公司和合营企业分段披露，并在“合并范围的变更”部分中披露报告期处置子公司情况。

提问人：renpc0428 时间：2017-03-06 10:26:33
请问你说的个别报表追溯是指前两期也按照权益法核算吗？还是变更为合营企业的当期对期初留存收益调整到权益变动表的其他本期发生额中即可？

回答人：chenyiwei
调整个别报表的前期比较数据，而不仅仅是“变更为合营企业的当期对期初留存收益调整到权益变动表的其他本期发生额中”。